【裁判字號】    88,交易,526
【裁判日期】    890531
【裁判案由】    公共危險等
【裁判全文】
臺灣板橋地方法院刑事判決                        八十八年度交易字第五二六號
    公  訴  人  臺灣板橋地方法院檢察署檢察官
    被      告  甲○○
右列被告因公共危險等案件，經檢察官提起公訴（八十八年度偵字第二一六七四號）
，本院判決如左：
    主      文
甲○○服用酒類，不能安全駕駛動力交通工具而駕駛，處拘役拾日，如易科罰金以
佰元折算壹日。
    事      實
一、甲○○明知駕駛動力交通工具前，不得服用酒類以避免無法安全駕駛，竟於民國
    （下同）八十八年九月二十二日十四時許，於服用酒類後已不能安全駕車之狀況
    下，猶駕駛車牌號碼Ｔ四－四○四三號自用小客車，沿臺北縣樹林市○○街往鶯
    歌鎮方向行駛，行經該街之「國產水泥廠」後門前時，因酒後駕車，復未注意車
    前狀況，乃自後追撞前方同向騎乘車牌號碼ＱＶＳ－七○一號輕型機車之乙○○
    ○，致乙○○○受有左前膊部二處及右下肢外側二處挫破皮傷等傷害（過失傷害
    部分業據乙○○○於本院審理中撤回告訴），警方據報前往現場處理，甲○○於
    有偵查權限之公務員發覺其犯罪前，即向前來處理車禍事宜之臺北縣警察局樹林
    分局山佳派出所警員鄭晉華承認酒後駕車肇事，並經警員於同日十四時五十九分
    、十八時五十九分測得其吐氣酒精濃度分別達每公升一‧三○及○‧六六毫克，
    並於同日十五時二十分許施以「汽機車駕駛人酒後生理協調平衡檢測」而認其不
    能安全駕駛。嗣甲○○並自動接受裁判。
二、案經甲○○自首及乙○○○訴由臺北縣警察局樹林分局報請臺灣板橋地方法院檢
    察署檢察官偵查起訴。
    理      由
一、訊據被告甲○○坦承於右揭時地，在飲酒後已不能安全駕車之狀況下，猶駕車肇
    事致告訴人乙○○○受傷等情，而其經警員於同日十四時五十九分、十八時五十
    九分測得其吐氣酒精濃度分別達每公升一‧三○及○‧六六毫克，並於同日十五
    時二十分許施以「汽機車駕駛人酒後生理協調平衡檢測」而認不能安全駕駛一節
    ，亦有酒精濃度測試表、臺北縣警察局樹林分局汽機車駕駛人酒後生理協調平衡
    檢測記錄附卷（偵卷第八頁、第十頁、第十二頁）可稽，且核與告訴人之指訴相
    符。而依醫學實驗證明所得經驗法則，人體呼氣若已達每公升零點五五毫克（零
    點五五ＭＧ／Ｌ）以上，肇事率為一般正常人之十倍，已達不能安全駕車之標準
    ，此經法務部八十八年五月十八日法八八檢字第○○一六六九號函敘甚詳。而本
    件被告行為後至為警施以酒精濃度測試間，雖經近一小時，其吐氣酒精濃度尚達
    每公升一‧三○毫克，遠逾上開數值，亦違反道路交通安全規則第一百十四條第
    二款所定之汽車駕駛人於飲酒後其吐氣所含酒精成份超過每公升零點二五毫克以
    上者，不得駕車之規定，且被告經施以酒後生理協調平衡檢測，結果亦認其已不
    能安全駕駛，復徵之被告於酒後駕車追撞前方同向行駛之機車，其顯已因飲酒而
    不能安全駕駛動力交通工具灼然，本件事證已臻明確，被告犯行洵堪認定，自應
    依法論科。
二、核被告甲○○所為係犯刑法第一百八十五條之三之罪。查被告酒後駕車而肇事，
    嗣於有偵查權限之公務員發覺其犯罪前，即向前來處理車禍事宜之臺北縣警察局
    樹林分局山佳派出所警員鄭晉華承認酒後駕車肇事一節，業據被告所陳明，且經
    本院向臺北縣警察局樹林分局函詢據覆屬實，此有臺北縣警察局樹林分局八十九
    年三月二日樹警刑字第三四七一號函附卷足稽，足認被告符合刑法第六十二條前
    段關於自首之規定，自應依法減輕其刑。爰審酌被告之品行、智識程度、所生危
    害及犯罪後尚具悔意態度良好等一切情狀，量處如主文所示之刑，並諭知易科罰
    金之折算標準，以資懲戒。
三、公訴意旨另以：甲○○於八十八年九月二十二日十四時許，駕駛車牌號碼Ｔ四－
    四○四三號自用小客車，沿臺北縣樹林市○○街往鶯歌鎮方向行駛，行經該街之
    「國產水泥廠」後門前時，因酒後駕車，復未注意車前狀況，自後追撞前方同向
    騎乘車牌號碼ＱＶＳ－七○一號輕型機車之乙○○○，致乙○○○受有左前膊部
    二處及右下肢外側二處挫破皮傷等傷害，因認被告除犯有前揭刑法第一百八十五
    條之三之罪外，另犯有刑法第二百八十四條第一項前段之過失傷害罪。惟按告訴
    乃論之罪，告訴人於第一審辯論終結前得撤回其告訴，又告訴經撤回者，應諭知
    不受理之判決，刑事訴訟法第二百三十八條第一項、第三百零三條第三款分別定
    有明文。本件告訴人乙○○○告訴被告甲○○過失傷害案件，起訴書認被告係犯
    刑法第二百八十四條第一項前段之過失傷害罪，依同法第二百八十七條前段之規
    定，須告訴乃論。茲據告訴人當庭撤回其告訴，經記明筆錄，有本院八十九年五
    月二十六日審判筆錄可按，依照首開說明，本應諭知不受理之判決，惟公訴意旨
    認此部分與前開有罪部分有想像競合犯之裁判上一罪之關係，爰不另為不受理判
    決之諭知，併此敘明。
據上論斷，應依刑事訴訟法第二百九十九條第一項前段，刑法第一百八十五條之三、
、第六十二條前段、第四十一條，罰金罰鍰提高標準條例第二條，判決如主文。
本案經檢察官陳炎辰到庭執行職務。
中      華      民      國      八十九      年     五     月   三十一   日
                                      臺灣板橋地方法院交通法庭
                                          法  官  陳  鴻  清
右正本證明與原本無異。
如不服本判決應於送達後十日內向本院提出上訴狀。
                                          書記官  林  蔚  然
中      華      民      國      八十九      年     六     月     五     日
附錄本案論罪科刑法條全文：
刑法第一百八十五條之三：
服用毒品、麻醉藥品、酒類或其他相類之物，不能安全駕駛動力交通工具而駕駛者，
處一年以下有期徒刑、拘役或三萬元以下罰金。


司法院資訊處製作；財團法人民間司法改革基金會備份。
